【裁判字號】    98,抗,124
【裁判日期】    980617
【裁判案由】    本票裁定
【裁判全文】
臺灣板橋地方法院民事裁定               98年度抗字第124號
抗  告  人   光聯興業股份有限公司
兼      上
法定代理人   甲○○
抗  告  人   乙○○
上列抗告人因與相對人兆豐國際商業銀行股份有限公司間本票裁
定事件，對於中華民國98年4 月9 日本院98年度司票字第2575號
裁定提起抗告，裁定如下：
    主  文
抗告駁回。
抗告程序費用新台幣壹仟元由抗告人連帶負擔。
    理  由
一、按執票人向本票發票人行使追索權時，得聲請法院裁定後強
    制執行，票據法第123 條定有明文。又本票執票人依上開法
    條之規定，聲請法院裁定及抗告法院之裁定，僅依非訟事件
    程序，以審查強制執行許可與否，並無確定實體上法律關係
    存否之效力，如發票人就票據債務之存否有爭執時，應由發
    票人提起確認之訴，以資解決，最高法院56年台抗字第714
    號、57年台抗字第76號著有判例參照。
二、本件相對人主張：伊執有抗告人共同為發票人，如原裁定主
    文所示之本票1 紙，並免除作成拒絕證書，詎屆期提示尚有
    新台幣（下同）96,400,000元及自民國98年3 月30日起至清
    償日止，按年息5.625%計算之利息未獲付款，依票據法第
    123 條聲請裁定許可強制執行等情，已據提出本票1 紙為證
    ，原裁定予以准許，即無不合。抗告意旨雖以：抗告人光聯
    興業股份有限公司公司登記地址在桃園縣楊梅鎮，甲○○、
    乙○○之住所地亦未在本院轄區，兩造亦未約定以板橋市為
    付款地，故本院應無管轄權。又系爭本票為銀行放款擔保之
    用，在借款債權未到期之前，相對人不得提示付款。相對人
    所持有本票所載到期日為98年3 月30日，惟抗告人簽發本票
    時並未填載到期日，亦未曾授權相對人得逕行填載到期日，
    原裁定有瑕疵等語指摘原裁定，惟查，系爭本票就付款地已
    明白約定係「相對人銀行板橋分行地址：板橋市○○路○ 段
    51號」，此有該本票之影本附於原審卷第11頁可憑。依非訟
    事件法第194 條第1 項之規定，票據付款地之本院自有管轄
    權。至於抗告人另辯稱系爭本票係作為銀行放款擔保之用，
    在借款債權未到期前，相對人不得提示付款，及抗告人是否
    有於系爭本票記載到期日，或有無授權相對人填載到期日等
    情，核均屬實體上之爭執，依首揭說明，應由其另行提起訴
    訟以資解決，非於本件非訟程式所得加以審究，本件仍應為
    許可強制執行之裁定。綜上，本件抗告為無理由，應予駁回
    。
四、據上論結，本件抗告為無理由，依非訟事件法第46條、第21
    條第2 項，民事訴訟法第495 條之1 第1 項、第449 條第1
    項、第78條，裁定如主文。
中    華    民    國    98    年     6    月    17    日
                 民事第二庭      審判長法  官  蕭胤瑮
                                       法  官  鍾啟煌
                                       法  官  陳麗玲
正本係照原本作成。
如不服本裁定，僅得於收受本裁定正本送達後10日內，以適用法
規顯有錯誤為理由，向本院提出再抗告狀，（須附繕本一份及繳
納再抗告裁判費新台幣1,000 元），經本院許可後紿可再抗告。
中    華    民    國    98    年     6    月    17    日
                                       書記官  吳俞玲


司法院資訊處製作；財團法人民間司法改革基金會備份。
